臺灣高雄地方法院民事判決
111年度鳳簡字第463號
原      告  陳若珊  
被      告  高淑惠  
上列當事人間請求侵權行為損害賠償（交通）事件，原告提起刑
事附帶民事訴訟（110年度交附民字第53號），經刑事庭裁定移
送前來，本院於民國111年11月30日言詞辯論終結，判決如下：
    主      文
被告應給付原告新臺幣壹拾柒萬伍仟玖佰伍拾參元，及自民國一
一０年八月十四日起至清償日止，按週年利率百分之五計算之利
息。
原告其餘之訴駁回。
訴訟費用新臺幣壹仟元由被告負擔。
本判決第一項得假執行。但被告如以新臺幣壹拾柒萬伍仟玖佰伍
拾參元為原告預供擔保，得免為假執行。
    事實及理由
一、按訴狀送達後，原告不得將原訴變更或追加他訴，但請求之
    基礎事實同一者、擴張或減縮應受判決事項之聲明者，不在
    此限。被告於訴之變更或追加無異議，而為本案之言詞辯論
    者，視為同意變更或追加。民事訴訟法第436條第2項、第25
    5條第1項第2款、第3款、第2項分別定有明文。查原告提起
    刑事附帶民事訴訟時，原請求被告給付新臺幣（下同）1,36
    6,647元及自起訴狀繕本送達翌日起算之法定遲延利息（本
    院卷一第17頁），其中請求機車維修費用部分，雖不屬刑事
    附帶民事訴訟免徵裁判費範圍，惟原告業已繳納第一審裁判
    費。又於訴狀送達後，基於同一侵權行為事實，陸續追加賠
    償金額及減縮法定遲延利息起算日自起訴狀繕本送達翌日，
    最終變更聲明為：被告應給付原告1,421,999元，及自起訴
    狀繕本送達翌日起至清償日止，按週年利率5％計算之利息（
    本院卷二第422頁），且被告於訴之變更或追加無異議，而
    為本案之言詞辯論，核與上開規定相符，應予准許。
二、原告主張：原吿於民國109年4月22日，騎乘訴外人即原吿母
    親黃珮淳所有之車牌號碼000-0000號普通重型機車（下稱系
    爭機車），行經高雄市鳳山區輜汽路與武營路口，遭被告駕
    駛之車號0000-00號自用小客車（下稱肇事車輛）撞擊，受
    有右臀挫傷併股骨移位及髖臼骨折、全身及四肢多處擦傷、
    右膝深度摩擦性傷ロ併表皮壞死、右膝外傷性皮膚缺損、尾
    骨骨折、全膝皮膚壞死、右膝外傷性皮膚缺損併肥厚性疤痕
    之傷害（下稱系爭傷害），並致系爭機車損壞，黃珮淳已將
    系爭機車損害賠償請求權讓與原吿，原吿受有附表一所示之
    財產及非財產上損害共計1,421,999元，爰依民法第184條第
    1項前段、第2項、第193條第1項、第195條第1項之規定及債
    權讓與之法律關係提起本件訴訟，並聲明：被告應給付原告
    1,421,999元，及自起訴狀繕本送達翌日起至清償日止，按
    週年利率5％計算之利息。
三、被告則以：我在判斷要左轉的那一剎那，沒有看到還有車子
    要出來，因為有一台白車擋著，可是我左轉過去的時候，原
    告才剛剛要從白車後面出來，我不認為那樣的車距我會沒有
    辦法轉彎過去，因為我已經啟動轉彎了，我不知道原告有無
    減速或加速，很快就衝到我的車子，我認為我這樣慢慢的轉
    彎對方應該看得到，不至於會碰撞到，我認為我沒有過失，
    該路口並沒有左轉號誌，我沒有不依號誌行駛，也沒有黃燈
    搶快，所以我認為我無過失；又原告當場並沒有表示有載寵
    物以及寵物後來死亡，當天只有救護車把原告載走等語置辯
    ，並聲明：原告之訴駁回。
四、得心證之理由：
  ㈠被告於109年4月22日12時53分許，駕駛肇事車輛沿高雄市鳳
    山區輜汽路由西往東行駛，行至輜汽路與武營路交岔路口左
    轉武營路時，疏未注意禮讓對向(輜汽路東往西）車道之直
    行車輛先行，即貿然左轉駛入對向車道，適原吿騎乘系爭機
    車沿輜汽路慢車道由東往西方向，疏未注意行車速度應按速
    限行駛，以時速約50公里車速(速限為時速40公里）超速行
    駛，直行通過該路口，兩車於路口內發生碰撞，系爭機車車
    頭猛烈撞擊肇事車輛右前車門後方，原吿自系爭機車拋離，
    人車倒地，原吿受有系爭傷害，系爭機車受損之事實，有本
    件事故之現場圖、道路交通事故調查報告表、談話紀錄表、
    高雄市政府交通局車輛行車事故鑑定委員會鑑定意見書、現
    場照片、本院勘驗筆錄、被告行車紀錄器畫面擷取照片、高
    雄醫學大學附設中和紀念醫院（下稱高醫）診斷證明書附卷
    可稽（本院卷一第23至41頁，卷二第23至27、75至113、424
    至425頁），原告就此未予爭執，被告對於有駕駛肇事車輛
    發生本件事故亦不爭執，自堪認定。
　㈡被告雖以上情抗辯其無過失，惟經本院當庭勘驗3段錄影畫面
    ，肇事車輛行車紀錄器畫面顯示時間12時13分54秒時，路口
    前之對向車道出現白色汽車，畫面時間12時13分56秒時，被
    告駕車行駛至路口，於畫面時間12時13分57秒左轉駛入對向
    車道，原告騎乘系爭機車出現在畫面中，畫面時間12時13分
    58秒系爭機車駛至白色汽車右側，畫面時間12時13分59秒原
    告騎乘系爭機車繼續直行未減速撞擊肇事車輛右側，撞擊力
    道甚大，原告拋離機車，人車倒地，過程中兩造均未煞車一
    情，有本院勘驗筆錄可稽（本院卷二第424至425頁），兩造
    對於勘驗結果復表示無意見（本院卷二第425頁）；參以輜
    汽路雙向均設有快慢車道，有前揭現場圖可憑（本院卷二第
    91頁），被告於本院審理中並稱：我在判斷要左轉的那一剎
    那，沒有看到還有車子要出來，因為有一台白車擋著，可是
    我左轉過去的時候，原告才剛剛要從白車後面出來，我不認
    為那樣的車距我會沒有辦法轉彎過去，因為我已經啟動轉彎
    了等語（本院卷二第426頁），堪認被告應注意對向快慢車
    道有無直行車，若有直行車應予禮讓，方能左轉，詎被告於
    肇事車輛行車紀錄器畫面時間12時13分56秒時，駕車行駛至
    路口，於畫面時間12時13分57秒即左轉駛入對向車道，此時
    原告騎乘系爭機車出現在畫面中，被告見狀仍持續左轉，顯
    有轉彎車未讓直行車之過失，本院110年度交易字第41號刑
    事確定判決亦同此認定，有此判決書可參（本院卷二第15至
    27頁）。被告抗辯原吿應可看到肇事車輛不會撞擊云云，據
    此主張其無過失，自無足採。
　㈢按，因故意或過失，不法侵害他人之權利者，負損害賠償責
    任；不法侵害他人之身體或健康者，對於被害人因此喪失或
    減少勞動能力或增加生活上之需要時，應負損害賠償責任；
    不法侵害他人之身體、健康、名譽、自由、信用、隱私、貞
    操，或不法侵害其他人格法益而情節重大者，被害人雖非財
    產上之損害，亦得請求賠償相當之金額，民法第184條第1項
    前段、第193條第1項、第195條第1項前段所明定。經查，被
    告於本件事故之發生既有上開過失，原告依侵權行為及債權
    讓與之法律關係請求被告賠償自屬有據。茲就原告附表一所
    示各項賠償請求有無理由，析述如下：
　⒈附表一編號1：
　⑴原吿主張因系爭傷害支出附表二所示醫療費用共計316,339元
    ，惟依原吿所提出附表二明細，316,339元係包含附表二編
    號1至140加總金額243,166元、已領取強制險金額中之34,79
    7元、附表一編號5之後續雷射除疤費用30,000元，除附表二
    編號1至140加總金額243,166元外，其餘屬重複計算、重複
    請求，故此項下僅就原吿請求賠償附表二編號1至140加總金
    額243,166元有無理由予以認定，先予敘明。
　⑵原吿主張因本件事故支出醫療費用243,166元一情，提出高醫
    診斷證明書及收據、統一發票、交易明細表為證（本院卷一
    第23至269頁）。惟高醫診斷證明書所載病名，除系爭傷害
    外，尚有「子宮及陰道異常出血（本院卷一第25頁）」、「
    1.雙側顳頷關節關節盤前置位移、2.右側咬肌痙攣（本院卷
    一第31頁）」、「1.顳頷關節疾患、2.右上第三大臼齒，左
    下第三大臼齒、右下第三大臼齒阻生齒（本院卷一第35頁）
    」、「2.右髖創傷關節炎（本院卷一第37頁）」，查診斷證
    明書雖記載「子宮及陰道異常出血」原吿係於109年5月14日
    就診，然本件事故發生後原吿至高醫住院時即有非經期陰道
    出血症狀，在住院時已有照會婦產科檢查，出院後又有相同
    症狀至門診求診，可推測此症狀與本件事故有關；「1.雙側
    顳頷關節關節盤前置位移、2.右側咬肌痙攣」與本件事故有
    關；「1.顳頷關節疾患」有本件事故有關，「2.右上第三大
    臼齒，左下第三大臼齒、右下第三大臼齒阻生齒」係因原吿
    智齒狀況為潛在感染源，且容易造成鄰牙牙周問題和可能造
    成齒源性囊腫與腫瘤，而應拔除，與本件事故無關；「2.右
    髖創傷關節炎」為關節內骨折後產生的關節炎併發症，為關
    節損傷後常見之併發症等情，有高醫111年11月24日高醫附
    法字第1110108805號函附卷可稽（本院卷二第415至417頁）
    ，足認原吿所提出之高醫診斷證明書中所載之「2.右上第三
    大臼齒，左下第三大臼齒、右下第三大臼齒阻生齒」病症及
    相關支出費用與本件事故無關，其餘病症（包含系爭傷害）
    及相關支出費用均與本件事故有關。
　⑶基此，上開診斷證明書對比原吿提出之收據、統一發票、交
    易明細表，附表二編號1至9、11至13、15、17至48、50至81
    、83至117所示金額，除附表二編號4、6、31、37、44、110
    中之證書費分別為680元、600元、120元、240元、120元、1
    ,500元外，其餘共計228,266元，均屬必要之醫療費用（其
    中口腔顎面外科之收據，雖含有拔除臼齒費用，惟依診斷證
    明書之記載〈本院卷一第35頁〉尚有針對顳頷關節進行治療，
    無法分拆，故均認屬必要之醫療費用）。至於附表二編號4
    、6、31、37、44、110中之證書費分別為680元、600元、12
    0元、240元、120元、1,500元，以及均屬申請X片（收費項
    目記載為「特殊材料費」）及證明書費用之附表二編號118
    至140所示金額，因原吿於本件訴訟僅提出10份診斷證明書
    ，於申請強制險提出之10份診斷證明書（提出11份但1份重
    複），可認係為證明系爭傷害發生及其範圍所必要之費用，
    而高醫每份診斷證明書為120元等情，有原吿於本件訴訟提
    出之10份診斷證明書、第一產物保險股份有限公司（下稱第
    一產險公司）111年8月25日一產服字第1110118號函、高醫1
    11年11月24日高醫附法字第1110108805號函足憑（本院卷一
    第23至41頁，卷二第129、135至145、417頁），是原吿請求
    被告賠償證書費部分，僅於2,400元之範圍內為有理由，逾
    此範圍部分，均不應准許。另原吿交付予第一產險公司申請
    強制險之醫療費用收據，已包含在附表二之收據中，有前開
    第一產險公司函文檢送之收據可稽（本院卷二第146至212頁
    ），原吿主張8,376元對應之醫療費用收據，已經交給保險
    公司請領強制險無法提出，不足採信。
　⑷綜上，原吿得請求被告之醫療費用共計230,666元。
　⒉附表一編號2：　
　　原吿主張因系爭傷害有看護必要，看護期間自109年4月22日
    至同年7月23日共90日，由黃珮淳看護，每日以2,200元計算
    ，共計198,000元一情，提出前開高醫診斷證明書、看護證
    明、黃珮淳之照顧服務員職前訓練結業證書為證（卷二第26
    5至267頁）。然依前開高醫診斷證明書醫師囑言欄之記載，
    原吿於109年4月22日住院至同年6月4日出院，住院期間及出
    院後1個月需專人照顧（本院卷一第39頁），亦即原吿有看
    護必要之期間係自109年4月22日至同年7月4日共74日。而親
    屬之照顧應衡量及比照僱用職業護士看護情形，認被害人受
    有相當看護費之損害（最高法院93年度台上字第472號判決
    意旨參照），參照原吿所受之傷勢，堪認原吿主張以每日以
    2,000元計算看護費用應屬適當。是以，原吿得請求被告賠
    償之看護費用應為148,000元，逾此範圍部分，不應准許。
　⒊附表一編號3：
　⑴原吿請求被告賠償交通費用52,630元，雖提出附表三所示之
    收據為證（本院卷二第277至301頁），並表示42,625元對應
    之交通費用收據，已經交給保險公司請領強制險無法提出。
    惟原吿並未交付第一產險公司任何交通費用收據，而係出具
    交通費用證明書請領，第一產險公司審核後，賠付原吿101
    趟高醫至原吿住家之就醫交通費用，每趟以155元計算，共
    計15,655元，有上開第一產險公司函文可參（本院卷二第21
    4頁），原吿主張42,625元對應之交通費用收據，已經交給
    保險公司請領強制險無法提出云云，顯非事實，不足採信。
　⑵原吿所提出之附表三明細，搭乘計程車期間係109年9月21日
    至110年10月1日，惟依原吿提出之高醫診斷證明書，原吿最
    後至高醫門診及復健之時間雖係110年9月16日，惟依高醫診
    斷證明書醫師囑言關於原吿出院後需專人照顧、需他人協助
    活動、休養之記載，相關者僅有「…於2020年4月30日接受關
    節鏡探查手術併施行滑膜切片，灌洗，清創手術。於2020年
    5月9日出院，住院期間需專人照護，出院後需他人協助活動
    或生活不便事宜，4週內宜避免患肢荷重、久站及過度活動
    。」、「…109年5月20日施行右膝筋膜切除手術，109年5月2
    9日施行右膝清創及全皮層植皮手術，於109年6月4日出院，
    出院後續門診追蹤及宜休養2週。」、「…109年5月20日施行
    右膝筋膜切除手術，109年5月29日施行右膝清創及全皮層植
    皮手術，至109年6月4日出院，住院期間及出院後一個月需
    專人照顧。…」等記載（本院卷一第23、27、39頁），足認
    原吿109年7月4日之後雖有至高醫門診及復健，然依原吿之
    舉證，僅能證明其因系爭傷害造成行動不便需搭乘計程車之
    期間僅至109年7月4日止。基此，附表三所示搭乘計程車期
    間既均在109年7月4日之後，即難認原吿有搭乘計程車之必
    要，原吿請求賠償附表三所示之交通費用共計10,005元，均
    不應准許。
　⑶至於原吿請求賠償之交通費用42,625元部分，雖未提出相關
    收據為證，然原告因本件事故受有系爭傷害，因系爭傷害造
    成行動不便需搭乘計程車之期間至109年7月4日止一情，既
    已認定如前述，足認原吿自109年4月22日起至同年7月4日止
    至高醫就醫均需仰賴家人協助。是以，雖原告上開時間至高
    醫就醫，未能提出計程車資收據，不能證明此期間係搭乘計
    程車就醫，惟依其傷勢，可認實際上係由家人載送，而家人
    載送同有油料之耗損，仍屬支出，不能因此豁免被告賠償之
    責，是原告請求被告賠償此部分交通費用，同屬增加生活上
    支出，堪認原吿已證明此期間受有交通費用之損害。對照附
    表二及上開診斷證明書，以及原告於事故發生當日係搭乘救
    護車至高醫，此有事故現場照片可稽（本院卷二第106至108
    頁），堪認原吿此期間有搭乘計程車就醫之趟數，計有109
    年5月9日、5月19日、6月4日各1趟，5月11日、5月13日、5
    月14日、5月15日、5月18日、6月5日、6月8日、6月10日、6
    月11日、6月12日、6月15日、7月2日各2趟，共計27趟（計
    算式：3＋24＝27）。本院審酌原吿出具予第一產險公司交通
    費用證明書填載住所往返高醫單趟計程車資為155元，據此
    計算此部分之交通費用共4,185元應屬合理。
　⑷綜上，原告得請求賠償之交通費用應為4,185元，逾此範圍之
    部分，不應准許。
　⒋附表一編號4：
　⑴按負損害賠償責任者，除法律另有規定或契約另有訂定外，
    應回復他方損害發生前之原狀，前項情形，債權人得請求支
    付回復原狀所必要之費用，以代回復原狀，民法第213條第1
    項、第3項分別定有明文。查系爭機車所有權人黃珮淳已將
    系爭機車損害賠償請求權讓與原吿，有系爭機車行照及車輛
    損害賠償債權請求權讓與同意書可憑（本院卷二第225至227
    頁），原吿自得請求被告賠償系爭機車之損害。又系爭機車
    雖未實際修復，惟依其受損情況，非不能回復原狀，亦非回
    復顯有重大困難，有系爭機車受損照片可憑（本院卷二第99
    至106頁），原吿請求支付回復原狀所必要之費用即維修費
    用，自屬有據。
　⑵原告雖主張系爭機車維修費用25,030元，提出收據、估價單
    為證（本院卷二第221至223頁），此費用修復之項目核與系
    爭機車因本件事故造成之車損部位相符，有前開現場照片可
    稽，堪認均屬修復所必要。又債權人所得請求者既為回復原
    狀之必要費用，倘以維修費用為估定其回復原狀費用之標準
    ，則修理材料以新品換舊品時，即應予折舊（最高法院77年
    5月17日77年度第9次民事庭會議決議參照）。而關於固定資
    產折舊率又可分為平均法及定率遞減法。所謂平均法係以固
    定資產成本減除殘價後之餘額，按固定資產耐用年數表規定
    之耐用年數平均分攤，計算其每期折舊額，定率遞減法係以
    固定資產每期減除該期折舊額之餘額順序作為各次期計算折
    舊之基數，而以一定比率計算其折舊額。是依損害賠償之目
    的在於填補被害人實際損害之目的而言，應採用平均法計算
    折舊，較為公允。查系爭機車維修費用25,030元，依原吿收
    據、估價單之記載，其中工資為1,000元，零件費用為24,03
    0元，而系爭機車係107年1月出廠，有系爭機車行照可憑（
    本院卷二第225頁），迄109年4月22日本件事故發生時，已
    使用2年4月（未滿1個月以1個月計算），依行政院所頒固定
    資產耐用年數表及固定資產折舊率表，機械腳踏車之耐用年
    數為3年，則零件扣除折舊後之修復費用估定為10,012元【
    計算方式：1.殘價＝取得成本÷( 耐用年數＋1)即24,030÷(3+1
    )≒6,008（小數點以下四捨五入，下同）；2.折舊額 ＝(取得
    成本－殘價)×1/（耐用年數）×（使用年數）即(24,030－6,00
    8) ×1/3×（2+4/12）≒14,018；3.扣除折舊後價值＝（新品取
    得成本－折舊額）即24,030－14,018＝10,012】，加計無庸計
    算折舊之工資1,000元，共計11,012元。然系爭機車未修復
    ，並將之以現況出售，原吿得款4,000元一情，有買入機車
    買賣合約書可稽（本院卷二第381頁），而基於同一原因事
    實受有損害並受有利益者，其請求之賠償金額，應扣除所受
    之利益，民法第216 條之1定有明文，故扣除4,000元後，原
    吿得請求賠償之金額為7,012元。
　⑶綜上，原告得請求被告賠償之系爭機車損害金額為7,012元，
    逾此範圍部分，不應准許。
　⒌附表一編號5：　
　　原吿主張因系爭傷害，右膝蓋、右大腿內側治療之後還是有
    明顯疤痕，將來有雷射除疤之必要，所需費用30,000元一情
    ，提出高醫診斷證明書、疤痕照片為證（本院卷一第39頁，
    卷二第383至395頁），被告並未爭執原吿主張因本件事故造
    成疤痕而有除疤之必要，僅抗辯其無過失，觀之原吿提出之
    疤痕照片，面積非小，而依高醫診斷證明書醫囑記載「…建
    議數次雷射治療疤痕，所需門診、衛材、雷射費用共約3萬
    元」，原吿請求被告賠償回復原狀必要之雷射除疤費用30,0
    00元，應予准許。
　⒍附表一編號6：
　　原吿主張當時騎乘系爭機車將寵物老公公鼠放在腳踏墊上，
    發生本件事故經救治死亡，支出醫療費用共計3,110元一情
    ，為被告所否認，原吿雖提出大毛小毛動物醫院收據及就診
    明細為證（本院卷二第397至399頁），惟就診明細顯示之就
    診日期及費用，109年4月22日之診療費用僅有1,600元，其
    餘為就診日期109年1月14日、同年4月11日之診療費用。
　　又109年4月22日之診療費用係本件事故發生前原吿寵物就診
    所生費用，事故發生前原吿寵物從大毛小毛動物醫院開完刀
    後，原吿騎乘系爭機車載寵物回家，本件事故發生後，原吿
    家人將寵物送醫後，醫院說寵物在現場已經死亡，大毛小毛
    動物醫院收據及就診明細所載費用均非事故後所生之醫療費
    用等情，業據原吿陳明在卷（本院卷二第423、425頁），足
    認原吿請求被告為此項賠償，顯屬無據，不應准許。　
　⒎附表一編號7：
　　原告因被告本件侵權行為致受有系爭傷害，被告係過失不法
    侵害原告之身體、健康，揆諸前揭法律規定，原告自就其所
    受非財產上損害向被告請求損害賠償。而精神慰撫金之酌定
    ，除被害人所受之傷害及痛苦程度外，尚應審酌兩造之身分
    地位、學識經歷、財產狀況等節以定之。查原告為大學畢業
    ，被告為碩士畢業，有兩造之學位證書存卷可查（本院卷二
    第43、57頁）。經本院調取兩造稅務電子閘門財產調件明細
    表（個人資料卷），查知原告108、109、110年度所得分別
    為15,880元、1,113元、6,840元，名下無財產；被告108、1
    09、110年度所得分別為40,055元、46,605元、39,276元，
    名下有房屋、土地、汽車各1筆，財產總額2,109,500元，及
    系爭傷害之傷勢嚴重程度，併原吿因此就醫之次數等一切情
    狀，認原告得向被告請求150,000元之非財產上損害，應屬
    適當，逾此部分之請求，則屬過高，自當駁回。
　⒏綜上，原吿得請求被告賠償之金額合計569,863元【計算式：
    230,666＋148,000＋4,185＋7,012＋30,000＋150,000＝569,863】
    。　
  ㈣又損害之發生或擴大，被害人與有過失者，法院得減輕賠償
    金額，或免除之，民法第217條第1項定有明文。是以，本件
    基於衡平原則及誠實信用原則，即有上開過失相抵法則之適
    用。本件事故係被告駕車未注意禮讓對向車道之直行車輛先
    行，即貿然左轉駛入對向車道，然原吿騎乘系爭機車亦有超
    速行駛之過失，業已認定如前述，被告係違反道路交通安全
    規則第102條第1項第7款規定，原吿係違反同規則第93條第1
    項第1款規定，應認原吿之過失為肇事次因，被告之過失為
    肇事主因，高雄市車輛行車事故鑑定委員會鑑定意見書亦同
    此認定（本院卷二第81至82頁）。是以，本院審酌衡量被告
    雖有轉彎車未讓直行車先行之過失，惟造成原吿傷勢非輕及
    系爭機車受損嚴重，係因原吿超速造成撞擊力道甚大所致，
    故本院認兩造過失之輕重，被告應負55％過失責任，原告應
    負45％過失責任。從而，經過失相抵後，原吿得請求被告賠
    償之金額為313,425元【計算式：569,863元×55％＝313,425元
    ，元以下4捨5入】。
　㈤次按保險人依本法規定所為之保險給付，視為被保險人損害
    賠償金額之一部分，被保險人受賠償請求時，得扣除之，強
    制汽車責任保險法第32條定有明文。查原告因本件事故已受
    領強制險保險給付137,472元，有上開第一產險公司函文及
    原吿存摺明細附卷可稽（本院卷二第129、405頁），揆諸前
    揭法律規定，此部分之金額，自應由原告可得請求之金額中
    予以扣除。準此，原告得請求被告賠償之金額經扣除上開強
    制險理賠金額後為175,953元【計算式：313,425－137,472＝1
    75,953】。
　㈥查本件給付無確定期限，且本院准許原告請求之上開賠償均
    係原告於起訴時即已請求，而原告起訴狀繕本於110年8月13
    日送達被告（本院卷一第13頁），發生送達加催告之效力。
    準此，依民法第203條、第233條第1項前段、第229條第2項
    規定，原告請求給付175,953元自起訴狀繕本送達翌日即110
    年8月14日起至清償日止，按週年利率5％計算之利息，於法
    並無不合，應予准許。　
五、綜上所述，原告依侵權行為及債權讓與之法律關係，請求被
    告給付175,953元，及自110年8月14日起至清償日止，按週
    年利率5％計算之利息，為有理由，應予准許。逾此範圍之請
    求，為無理由，應予駁回。
六、本件事證已臻明確，兩造其餘陳述及攻擊防禦方法核與判決
    結果不生影響，爰不逐一論述，附此敘明。
七、本件原告勝訴部分係就民事訴訟法第427條第1項訴訟適用簡
    易程序所為被告敗訴之判決，依同法第389條第1項第3款規
    定，應依職權宣告假執行，並依同法第392條第2項規定，依
    職權宣告被告如為原告預供擔保，得免為假執行。
八、訴訟費用負擔之依據：原吿提起刑事附帶民事訴訟，而由本
    院刑事庭依刑事訴訟法第504條第1項規定，裁定移送前來，
    除附表一編號4系爭機車維修費用及移送民事庭後追加部分
    ，非屬免繳納裁判費之範圍，其餘依同條第2項規定免繳納
    裁判費。是本院認應依民事訴訟法第79條規定，酌量情形由
    被告負擔。
中　　華　　民　　國　　111 　年　　12　　月　　16　　日
          　　　　鳳山簡易庭  法　官  楊儭華
附表一：
編號   項目   金額             原告之主張 1 醫療費用 新臺幣(下同) 316,339元 明細如附表二所示，附表二加總金額共計307,963元，剩餘之8,376元對應之醫療費用收據，已經交給保險公司請領強制險無法提出。 2 看護費用 198,000元 看護期間109年4月22日至同年7月23日共90日，由黃珮淳看護，每日以2,200元計算，共計198,000元。 3 交通費用 52,630元 依卷內收據整理出來的交通費用明細如附表三所示，加總金額僅有10,005元，剩餘之42,625元對應之交通費用收據，已經交給保險公司請領強制險無法提出。 4 系爭機車維修費用 25,030元 系爭機車估價修復的金額為25,030元，因維修金額較高，後來以4,000元賣給機車行老闆，黃珮淳已將系爭機車損害賠償請求權讓與原吿。 5 後續雷射除疤費用 30,000元 需雷射除疤的部分為右膝蓋、右大腿內側，因這些部位治療之後還是有明顯疤痕，將來有雷射除疤之必要。 6 寵物醫療費用 3,110元 當時騎乘系爭機車將寵物老公公鼠放在腳踏墊上，發生本件事故經救治死亡，支出醫療費用共計3,110元。 7 精神慰撫金 796,890元           合計  1,421,999元  
附表二、三另裝訂。
訴訟費用計算式：
裁判費（新臺幣）   1,000元
合計               1,000元
上為正本證明與原本無異。
如不服本判決，應於送達後20日內，向本院提出上訴狀並表明上
訴理由，如於本判決宣示後送達前提起上訴者，應於判決送達後
20日內補提上訴理由書（須附繕本）。
中　　華　　民　　國　　111 　年　　12　　月　　16　　日
                              書記官  李冠毅